【裁判字號】    89,易,1918
【裁判日期】    890929
【裁判案由】    竊盜
【裁判全文】
臺灣桃園地方法院刑事判決                        八十九年度易字第一九一八號
    公  訴  人  臺灣桃園地方法院檢察署檢察官
    被      告  乙○○
右列被告因竊盜案件，經檢察官提起公訴（八十九年度偵字第一０九八二號），本院
判決如左︰
    主  文
乙○○竊盜，處有期徒刑月。
    事  實
一、乙○○意圖為自己不法之所有，於民國八十九年五月一日下午五時許，在桃園縣
    中壢市○○路七六二號前，徒手竊取甲○○所有交由孫守梅使用之車牌號碼ＲＰ
    Ｊ－四二二號輕型機車，得手後供己代步騎用，並於同年七月二十三日下午三時
    許，在桃園縣平鎮市○○路南勢二段九十八號前，將上開所竊得機車之車牌拆下
    ，改懸掛在其所有車牌號碼ＺＡＪ－二四一號（起訴書誤載為四二二號）機車上
    使用。嗣於同年七月二十四日晚間十時許，為警在桃園縣平鎮市○○路南勢二段
    九十八號前當場查獲。
二、案經桃園縣警察局平鎮分局移送臺灣桃園地方法院檢察署檢察官偵查起訴。
    理  由
一、訊據被告乙○○矢口否認有何竊盜犯行，辯稱：上開ＲＰＪ－四二二號機車是孫
    守梅借伊騎用，因伊所有之機車車牌去年被扣，孫守梅的機車又壞掉，所以才將
    ＲＰＪ－四二二號車牌拆改裝在伊之機車上使用云云。經查右揭事實，業據被告
    乙○○在警局初訊及檢察官偵查中供認不諱，並經被害人張立瑾及孫守梅於警訊
    中指訴詳確，復有贓物認領保管單、車輛竊盜、車牌失竊資料個別查詢報表－查
    詢車輛認可資料各乙紙在卷可稽，核與被告警訊、偵查中之自白相符，被告事後
    翻異，空言否認前供，顯為飾卸之詞，不足採信，犯行堪以認定，應依法論科。
二、核被告乙○○所為，係犯刑法第三百二十條第一項之竊盜罪。爰審酌被告素行、
    犯罪動機、目的、所生危害、所竊財物之價值及犯後態度等一切情狀，量處如主
    文所示之刑，以資懲儆。末查被告前於八十六年間因竊盜罪，經台灣新竹地方法
    院判處期徒刑七月，緩刑二年確定在案，甫於八十八年十月二十七日緩刑期滿，
    有台灣高等法院被告全國前案紀錄表在卷可按，猶不知悔改，又於八十九年五月
    再犯本件竊盜罪，顯見被告並未因前案之緩刑宣告而有悛悔之心，是本院認所宣
    告之刑不宜併宣告緩刑，附此敘明。
據上論斷，應依刑事訴訟法第二百九十九條第一項前段，刑法第三百二十條第一項，
罰金罰鍰提高標準條例第一條前段，判決如主文。
本案經檢察官呂理銘到庭執行職務。
中      華      民      國      八十九      年      九    月    廿九    日
                                臺灣桃園地方法院刑事第三庭
                                    法  官  林惠霞
右正本證明與原本無異。
如不服本判決，應於送達後十日內，向本院提出上訴狀。
                                    書記官  陳婉婷
中      華      民      國      八十九      年      九    月    廿九    日
附錄本案論罪科刑法條全文：
刑法第三百二十條第一項：
意圖為自己或第三人不法之所有，而竊取他人之動產者，為竊盜罪，處五年以下有期
徒刑、拘役或五百元以下罰金。
意圖為自己或第三人不法利益，而竊佔他人之不動產者，依前項之規定處斷。
前二項之未遂犯罰之。


司法院資訊處製作；財團法人民間司法改革基金會備份。
